vi: Kích cỡ lược/bàn chải: Jumbo; Lớn; Vừa; Siêu ngắn; Nhỏ; Du lịch; Khác
tr: Tarak/fırça boyutu: Jumbo; Büyük; Orta; Mini; Küçük; Seyahat; Diğer
it: Taglia del pettine/spazzola: Jumbo; Large; Medio; Mini; Small; Viaggio; Altro
ko: 빗/브러시 크기: 점보; 라지; 중간; 미니; 스몰; 여행; 기타
lt-LT: Šukų/šepečio dydis: „Jumbo“; Didelis; Vidutinis; Mini; Mažas; Kelionės; Kita
cs: Velikost hřebenu/kartáče: Jumbo; Velká; Střední; Mini; Malá; Cestování; Jiné
sv: Kam/borstestorlek: Jumbo; Stor; Medium; Mini; Liten; Resor; Övrigt
pt-PT: Tamanho de pente/escova: Jumbo; Grande; Moagem média; Mini; Pequeno; Viagens; Outro
ja: コーム／ブラシサイズ: ジャンボ; 大; 中挽き; ミニ; 小; 旅行; その他
hr-HR: Veličina češlja/četke: Jumbo; Velika; Polusuho; Mini; Mala; Putovanje; Ostalo
sk-SK: Veľkosť hrebeňa/kefy: Jumbo; Veľký; Stredný; Mini; Malý; Cestovanie; Iné
fi: Kamman/harjan koko: Jumbo; Suuri; Keskimääräinen; Mini; Pieni; Matkailu; Muu
nl: Kam/borstelgrootte: Jumbo; Groot; Medium; Mini; Klein; Reizen; Andere
th: ขนาดหวี/แปรง: จัมโบ้; ใหญ่; ปานกลาง; มินิ; เล็ก; การท่องเที่ยว; อื่นๆ
zh-CN: 梳子/刷子尺寸: 特大; 大; 中度; 迷你; 小; 旅行; 其他
da: Kam/børstestørrelse: Jumbo; Stor; Medium; Mini; Lille; Rejse; Andet
ru: Размер расчески/щетки: Джамбо; Большой; Средний; Мини; Маленький; Путешествия; Другой
en: Comb/Brush size: Jumbo; Large; Medium; Mini; Small; Travel; Other
de: Kamm-/Bürstengröße: Jumbo; Groß; Mittel; Mini; Klein; Reisen; Sonstiges
ro-RO: Dimensiunea pieptenelui/periei: Jumbo; Mare; Medie; Mini; Mcă; Voiaj; Altele
nb: Kam/børstestørrelse: Jumbo; Stor; Middels; Mini; Liten; Reise; Annet
el: Μέγεθος χτένας/βούρτσας: Jumbo; Μεγάλη; Μέση; Μίνι; Μικρός; Ταξίδι; Άλλο
es: Tamaño del peine/cepillo: Jumbo; Grande; Medio; Mini; Pequeño; Viajar; Otros
zh-TW: 梳子/刷子尺寸: 巨型紗; 大; 中等; 迷你裙; 小; 旅行; 其他
sl-SI: Velikost glavnika ali krtače: Jumbo; Velika; Medij; Mini; Majhna; Potovalni; Drugo
fr: Taille de peigne/brosse: Jumbo; Grande; Moyen; Mini; Petite; Voyage; Autre
bg-BG: Размер на гребена/четката: Джъмбо; Голяма; Средна; Мини; Малка; Пътуване; Други
pl: Rozmiar grzebienia/szczoteczki: Jumbo; Duży; Średni; Min.; Mała; Podróże; Inne
hu: Fésű/kefe mérete: Jumbo; Nagy; Közepes; Mini; Kicsi; Utazás; Egyéb
pt-BR: Tamanho do pente/escova: Jumbo; Grande; Médio; Mini; Pequena; Viagem; Outro